# 客户未接房能确认收入吗

提问人：维祯 时间：2023-01-10 23:15:11
请教陈版：开放商如约发出交房通知书，保留了邮寄回执，但客户因故未能依约前来接房，非因房屋质量问题拒绝接房，交房通知中明确送达之后未能前来办理接房的视为已接房，开放商能否依此确认该部分收入。
还是该认为此时控制权未转移，客户没有获得商品绝大部分经济利益不该确认收入。

回答人：chenyiwei
根据《最高人民法院关于审理商品房买卖合同纠纷案件适用法律若干问题的解释（ 2020 年修正）》第八条：“对房屋的转移占有，视为房屋的交付使用，但当事人另有约定的除外。房屋毁损、灭失的风险，在交付使用前由出卖人承担，交付使用后由买受人承担；买受人接到出卖人的书面交房通知，无正当理由拒绝接收的，房屋毁损、灭失的风险自书面交房通知确定的交付使用之日起由买受人承担，但法律另有规定或者当事人另有约定的除外。”。
建议由律师出具法律专业意见，确认在该情况下购房者未能及时办理收房手续有无正当理由，是否可依据上述规定在通知确定的期限届满后认定风险转移。如果可以确认的，可以在在通知确定的期限届满后视同以交房，从而确认收入。